臺灣彰化地方法院刑事判決
110年度訴字第605號
公  訴  人  臺灣彰化地方檢察署檢察官    
被      告  陳維清



選任辯護人  陳盈壽律師
被      告  邱汶柔


                    （另案於法務部矯正署臺中女子監獄執行中）
選任辯護人  陳俐均律師
上列被告因加重強盜案件，經檢察官提起公訴（109年度偵字第1
3273號），本院判決如下：
    主  文
陳維清共同犯加重強盜罪，累犯，處有期徒刑柒年陸月。
邱汶柔共同犯加重強盜罪，累犯，處有期徒刑柒年陸月。
    事  實
一、邱汶柔與甲○○前因交往發生糾紛，邱汶柔遂帶同陳維清於10
    9年10月2日下午3時22分許，至甲○○位於彰化縣○○市○○街000
    巷00○0號住處談判。而於同日下午5時5分許，在上址2樓之
    甲○○房間內，邱汶柔及陳維清明知甲○○並未積欠邱汶柔、陳
    維清任何款項，邱汶柔以甲○○需返還出賣邱汶柔電動機車價
    款以及照顧費用為由，向甲○○索取新臺幣（下同）3萬元，
    陳維清以甲○○需每月供己租屋費用，而向甲○○索取2萬元，
    甲○○不從，陳維清、邱汶柔竟意圖為自己不法之所有，基於
    加重強盜之犯意聯絡，分別持客觀上對人之生命、身體具有
    危險性，可供兇器使用之鐵椅、抓癢鐵棒，先由陳維清以徒
    手壓勒甲○○前胸，陳維清及邱汶柔再以膠帶束縛甲○○雙手，
    以此方式限制甲○○行動自由，其後，陳維清並以徒手、持鐵
    椅毆打甲○○頭部、身體，邱汶柔則持抓癢鐵棒毆打甲○○左肩
    部，同時以「讓他（即甲○○）死」等語，及持煙灰缸作勢毆
    打之方式恫嚇甲○○，使甲○○受有頭部未明示部位鈍傷、未明
    示側性前胸壁挫傷、左側小腿挫傷、左側上臂挫傷、右側小
    腿開放性傷口、腹壁挫傷等傷害，陳維清及邱汶柔即以此強
    暴、脅迫方式，至使甲○○心生畏懼而不能抗拒，遂將其所有
    之國泰世華銀行及合作金庫銀行之信用卡（附有提款卡功能
    ）2張交付予邱汶柔及陳維清。陳維清及邱汶柔取得上開信
    用卡後，欲騎乘甲○○所有車牌號碼000-0000號之機車，載同
    甲○○前往提款機提領前述款項，於陳維清啟動機車之際，甲
    ○○趁隙逃脫向鄰居請求協助報警，嗣經警據報到場處理，而
    查悉上情。
二、案經甲○○訴由彰化縣警察局彰化分局報請臺灣彰化地方檢察
    署檢察官偵查起訴。
    理  由
一、證據能力：
  ㈠按被告以外之人，於審判外之言詞或書面陳述，除法律有規
    定者外，不得作為證據，刑事訴訟法第159條第1項定有明文
    ，而所謂法律有規定者，即包括同法第 159條之1至之5所規
    定傳聞證據具有證據能力之例外情形。故如欲採被告以外之
    人於審判外之言詞，即如警詢之言詞為證據時，必須符合法
    律所規定之例外情形，方得認其審判外之陳述有證據能力（
    最高法院94年度台上字第948 號判決可資參照）。被告陳維
    清之辯護人於本院爭執證人甲○○警詢筆錄及檢察事務官詢問
    筆錄之證據能力，經查，證人甲○○前開筆錄，係屬審判外之
    陳述，與刑事訴訟法得例外取得證據能力之規定不符，依刑
    事訴訟法第159 條第1 項規定，該項證據方法應予排除，不
    得作為本案證明被告有罪之證據，是證人甲○○於警詢中及檢
    察事務官面前之陳述自不具有證據能力。
  ㈡以下本案其他所引用被告以外之人於審判外之言詞或書面陳
    述，而不符合刑事訴訟法第159條之1至第159條之4之規定者
    ，均經本院於審理時當庭直接提示而為合法之調查，檢察官
    、被告及辯護人均不爭執其證據能力，本院審酌前開證據作
    成或取得之情況，並無非法或不當取證之情事，亦無顯不可
    信之狀況，故認為適當而均得作為證據。是前開證據，依刑
    事訴訟法第159條之5之規定，皆具有證據能力，先予敘明。
二、訊據被告陳維清固供承有與被告邱汶柔一同至告訴人住處討
    錢，伊有徒手及持鐵椅毆打告訴人，並與被告邱汶柔用膠帶
    黏告訴人的手及嘴巴，坦承有傷害等情，惟矢口否認有何加
    重強盜犯行，辯稱：伊僅係要向告訴人借錢云云；辯護人則
    以被告陳維清至告訴人住處，係因為被告邱汶柔告知與告訴
    人有電動車糾紛，要其一同前往協調債務，並無強盜之動機
    等語為被告陳維清辯護。訊據被告邱汶柔固供承有與被告陳
    維清至告訴人住處，並坦承傷害等情，惟矢口否認有何加重
    強盜犯行，辯稱：伊當天到告訴人住處是要談要不要在一起
    以及機車的問題云云；辯護人則以被告邱汶柔至告訴人住處
    時，告訴人要求被告邱汶柔複合並與其同居，被告邱汶柔拒
    絕，之後告訴人口出穢言，雙方才有爭執，但被告邱汶柔並
    無傷害告訴人的行為，也無要求告訴人交付財物，期間告訴
    人與被告陳維清有肢體衝突時，被告邱汶柔還有阻擋，甚至
    幫告訴人擦藥，被告邱汶柔只有在告訴人不斷以難聽的話羞
    辱時，才以膠帶貼住告訴人的嘴巴，被告邱汶柔絕無以鐵棒
    毆打告訴人，被告邱汶柔所為未達至使不能抗拒，非屬強盜
    行為，且本件糾紛發生後，亦係被告邱汶柔主動報警，若係
    被告邱汶柔有起訴書所載之強盜行為，豈有可能主動報警等
    語為被告邱汶柔辯護。經查：
　㈠被告2人於109年10月2日下午3時22分許，至告訴人甲○○位於
    彰化縣○○市○○街000巷00○0號住處談判，而於同日下午5時5
    分許，在上址2樓之告訴人房間內，被告2人要求告訴人甲○○
    需交付3萬元予被告邱汶柔，交付2萬元予被告陳維清，告訴
    人不從，被告陳維清即以徒手壓勒告訴人前胸後，被告陳維
    清及邱汶柔再以膠帶束縛告訴人雙手，以此方式限制告訴人
    行動自由，其後，被告陳維清並以徒手、持鐵椅毆打告訴人
    頭部、身體，被告邱汶柔則持抓癢鐵棒毆打告訴人左肩部，
    並以「讓他（即甲○○）死」等語，及持煙灰缸作勢毆打之方
    式恫嚇告訴人，致告訴人受有頭部未明示部位鈍傷、未明示
    側性前胸壁挫傷、左側小腿挫傷、左側上臂挫傷、右側小腿
    開放性傷口、腹壁挫傷等傷害，被告2人即以此強暴、脅迫
    方式，使告訴人心生畏懼而至使不能抗拒，遂將其所有之國
    泰世華銀行及合作金庫銀行之信用卡（附有提款卡功能）2
    張交付予被告2人等情，為被告2人就前開傷害以及有拿取信
    用卡2張部分供承在卷（見本院卷㈡第61至65頁），核與證人
    即告訴人甲○○於本院審理中之證述情節相符（見本院卷㈠第2
    62至295頁），並有證人乙○○於警詢、偵訊（檢察事務官前
    ）及本院審理中之證述（見警卷第23至25頁，核交卷第21至
    23頁背面，本院卷㈠第296至300頁）在卷可稽，復有監視器
    翻拍畫面、現場照片、讓渡契約書、診斷證明書及急診收據
    、監視器錄影畫面勘驗報告等（見警卷第27至53頁，核交卷
    第77至85頁背面）在卷可佐，是此部分之事實，堪以認定。
　㈡被告2人雖以前開情詞置辯，然查：
　　⒈按刑法上之強盜罪，係以意圖為自己或第三人不法之所有
      ，以強暴、脅迫、藥劑、催眠術或他法，至使不能抗拒，
      而取他人之物或使其交付，為其基本構成要件，此觀刑法
      第328條第1項、第330條第1項規定自明。所謂「至使不能
      抗拒」，應以行為當時客觀時、地、人、物等情狀及被害
      人主觀上之意識為斷。再是否「不能抗拒」，原則上應以
      通常人之心理狀態為準；如行為人所實施之不法手段足以
      抑制通常人之抗拒，使之喪失自由意思，即與之意義相當
      ，反之則否。而在通常人所能抗拒之狀態，但因被害人年
      齡、性別、性格、體能等因素，其抗拒能力較之通常人減
      弱，足認其抗拒顯有困難者，即應以被害人本人之心理狀
      態為判別標準；又所謂不能抗拒，祇須行為人所施之暴力
      等方法已足使被害人本人主觀上受到壓制無法抗拒為已足
      ，至客觀上是否已達一般人皆不能抗拒之程度，則非所問
      （最高法院96年度臺上字第4409號、98年度臺上字第4757
      號號判決意旨參照）。查：
　　　⑴證人甲○○於本院審理中證稱：一開始陳維清、邱汶柔要
        其拿錢出來，其不肯，邱汶柔就叫陳維清打死其，陳維
        清即將其壓在床上，先把其的手反扣在背後，邱汶柔用
        膠帶綁其雙手雙腳，使其無法動彈，邱汶柔再用抓癢棒
        打其，叫陳維清「乎伊死」，陳維清再以手及鐵椅打其
        ，2人毆打其的頭部及胸部，其中一個人還有拿煙灰缸
        作勢要攻擊其，邱汶柔知道其保險箱有錢，就叫陳維清
        壓其，要其提供保險箱密碼，其不答應，他們兩個就一
        直打其，其受不了還跪著求他們，到最後，其表示皮包
        裡面有信用卡，卡裡面有3萬元，可以先領給她，邱汶
        柔才幫其把膠帶解開，解開後，其藉口要去上廁所，2
        人將其押到廁所，其即將廁所的門鎖住，準備要從二樓
        跳下去，他們用力擠開門將其押進來，陳維清搶其的信
        用卡和手機，邱汶柔叫其將機車鑰匙交給陳維清，要陳
        維清搭載其跟邱汶柔去領錢，並指示其要坐在中間，後
        來其看到陳維清發動機車，其即趁機跑出去喊救命，陳
        維清打其的椅子、邱汶柔打其的抓癢棒、綑綁其的膠帶
        、煙灰缸等即如警卷第37頁上圖、第39頁下圖、第43頁
        下圖所示，其被他們毆打後受有傷害，就是如同診斷書
        所載，也因為被他們綑綁、被打的受不了，才同意給他
        們3萬元等語（見本院卷㈠第262至295頁），是證人即告
        訴人就被告2人如何以膠帶綑綁、如何以鐵椅、徒手、
        抓癢鐵棒毆打其之過程，及以言語或持煙灰缸作勢恐嚇
        ，以及更因受不了遭毆打而欲從二樓窗戶往下跳等情證
        述明確，復參以被告陳維清於偵訊中供稱：其有用手、
        鐵椅毆打告訴人，而告訴人受有診斷書所示之傷害部分
        ，頭部傷勢應該是用拳頭毆打造成的，其他傷勢沒有意
        見，承認傷害等語（見核交卷第41至43頁）；繼於本院
        審理中供稱：其有徒手及持鐵椅毆打告訴人，並有用膠
        帶將告訴人綁起來，告訴人還有交付兩張提款卡給其與
        邱汶柔，要去提款給其等等語（見本院卷㈡第61至65頁
        ），以及被告邱汶柔於偵訊中供稱：其有用鐵條毆打告
        訴人身體，且有說「要讓他死」等語，並用膠帶黏住告
        訴人的嘴巴，還有作勢用煙灰缸要砸告訴人，就傷害的
        部分坦承確實有毆打等情（見核交卷第65至69頁）；繼
        於本院審理中供稱：其有用警卷第37頁上方照片之抓癢
        鐵棒毆打告訴人，也有用膠帶綑綁告訴人的雙手，後來
        報警了，其就將兩張提款卡丟到旁邊等語（見本院卷㈡
        第62至65頁）等語，核與告訴人前開主要之證述情節相
        符，堪信告訴人前開證述情節，應屬實在。是以，被告
        2人確有以膠帶綑綁告訴人之雙手，以徒手、分持鐵椅
        、抓癢鐵棒毆打告訴人，並持煙灰缸作勢攻擊告訴人及
        向告訴人恫嚇「乎你死」，告訴人因而交付信用卡2張
        予被告2人乙情，堪以認定。
　　　⑵而被告陳維清、邱汶柔於本案犯行時，皆為30幾歲之成
        年人，相較於告訴人為58歲之人，被告2人於體型及人
        數上本即會對告訴人造成相當之壓力；再者，觀以被告
        陳維清所持之鐵椅、被告邱汶柔所持之鐵棒，均為金屬
        材質，質地堅硬，有照片（見警卷第37頁）可佐，若持
        以攻擊他人，對於他人之生命、身體、安全自會構成相
        當程度之威脅，尤以告訴人相較於被告2人於年齡、人
        數上居於弱勢，被告2人於此情況下，持上開物品毆打
        告訴人，依一般常人在同一情況下客觀觀察，身心必處
        於極度驚恐之狀態，況告訴人因受不了被告2人之毆打
        ，而欲從二樓窗戶跳下等情，業經證人即告訴人前開證
        述明確，而證人即共同被告邱汶柔亦於本院審理中證稱
        ：陳維清有用鐵椅砸向甲○○，其用抓癢棒打甲○○，也有
        用膠帶綑綁他的雙手，甲○○也有想從二樓廁所跳下去，
        其有拉住他，他可能怕後面會更慘、無法預測等一下會
        怎麼樣，應該是誰都會這樣的動作等語（見本院卷㈠第3
        11頁），衡諸常情，若非被告2人之攻擊行為，已達使
        告訴人精神上不能或顯難抗拒之程度，實難想像告訴人
        會萌生自二樓窗戶往下跳之舉措，更加確認告訴人於斯
        時之心理狀態，必處於無法抗拒之程度甚明。從而，依
        本案之犯罪歷程、場所、行為強度等具體事實予以綜合
        判斷，告訴人之意思決定自由已達至使不能抗拒之程度
        ，要屬無疑。則被告2人此部分之辯解，顯無理由，不
        足採信。　
　　⒉又按刑法上搶奪、強盜等罪所謂之意圖不法所有之意義，
      必行為人自知對於該項財物並無法律上正當權源，圖以巧
      取掠奪之手段，占為己有（最高法院27年度渝上字第1404
      號判決意旨參照）。查：
　　　⑴證人甲○○於本院審理中證稱：本案案發前曾經給邱汶柔
        跟陳維清錢，陳維清在其車上拿9千元，其陸續給邱汶
        柔23,600元，邱汶柔說要跟其一起生活，但邱汶柔都沒
        有履行，其即要求邱汶柔還錢，109年9月30日邱汶柔就
        說要將她所有的電動車讓渡給其，2人即於109年9月30
        日簽立警卷第49頁的讓渡書，她說她那台電動機車是以
        3萬元購買，現在估價還有28,000元，其表示如果拿去
        賣扣掉23,600元還有剩下的話，會還給她，但因為邱汶
        柔在10月1日沒有還錢給其，其即於10月1日將電動車賣
        掉抵債，賣了9千元，這筆款項跟本案一點關係都沒有
        ；在本案發生前，是有答應要照顧邱汶柔，每月給她3
        萬元，前提是她要和其一起生活，但邱汶柔都沒有履行
        ，而其未曾答應每個月給陳維清2萬元，這個是本案發
        生時，邱汶柔她們強迫其給的；109年10月2日下午，原
        本其和姑姑在樓下唱歌，結束後，其和陳維清在樓下說
        要照顧邱汶柔的事情，當時邱汶柔說要先上去洗澡，其
        表示照顧邱汶柔沒有問題，但陳維清還提到其要照顧他
        ，其即表示有沒有說錯，陳維清就說要上樓問邱汶柔，
        約10分鐘後，其跟著上去，一開始他們要其拿錢出來，
        其不肯，邱汶柔就叫陳維清打死其，因為邱汶柔要其給
        他們5萬元，邱汶柔拿3萬元，陳維清拿2萬元，其沒有
        答應，陳維清、邱汶柔就開始毆打其，其因為被他們綑
        綁、毆打的受不了，才同意給他們3萬元等語（見本院
        卷㈠第262至295頁），是被告2人無故向告訴人索討5萬
        元未果，而為前開強暴、脅迫之行為，已經證人即告訴
        人前開證述明確；又據證人即共同被告邱汶柔於本院審
        理中證稱：陳維清有向甲○○要錢，但甲○○沒有欠陳維清
        錢，另外，卷內的讓渡書，就是其以23,600元的價格將
        電動車賣給甲○○，簽立的時間應該是告訴人講的109年9
        月30日，用來抵掉其積欠甲○○的債務，所以甲○○沒有再
        欠其23,600元，而甲○○109年10月2日答應給其的3萬元
        ，是要照顧其的錢等語（見本院卷㈠第301至317頁），
        及證人即共同被告陳維清於本院審理中證稱：109年10
        月2日其跟邱汶柔向甲○○討電動車的錢，本來不知道有
        讓渡書這件事情，去到現場才知道電動車是邱汶柔拿去
        抵債的，知道後就換成其向甲○○借錢，其有毆打甲○○，
        毆打後，甲○○才拿出信用卡要去領錢，毆打過程中，也
        有要求甲○○打開保險箱，想說這樣拿錢比較快，就不用
        出去領錢了等語（見本院卷㈠第317至325頁），亦均係
        證稱於本案案發前，告訴人並未積欠被告2人債務乙情
        明確。至被告邱汶柔雖稱係告訴人答應要照顧她的費用
        ，被告陳維清雖稱係要向告訴人借款云云，然而，衡以
        正常之照顧或借貸關係，皆係出於自願而為，若告訴人
        甘願支付被告2人照顧費用、借款，被告2人何須為前開
        強暴、脅迫之行為，是被告2人此部分所稱，顯與常情
        相違，不足採信。　
　　　⑵辯護人雖以卷附之電動車讓渡書（見警卷第49頁），主
        張被告2人係因電動車讓渡款項之糾紛，而為前開傷害
        行為，被告2人主觀上並無不法所有之意圖等語。然而
        ，本案被告2人向告訴人索討金錢要與電動車讓渡無涉
        等情，業經前所認定，是辯護人此部分主張，為無理由
        ，不足為採。
　    ⑶是以，被告2人主觀上均已知悉告訴人並無積欠被告2人
        債務，亦無取得上開信用卡之正當權源，竟圖以前開強
        暴、脅迫方式掠奪該信用卡，將之占為己有，自堪認被
        告2人具有不法所有之意圖甚明。
三、綜上所述，被告2人上開所辯，顯屬臨訟卸責之詞，不足採
    信，從而，本案事證明確，被告2人前開犯行，事證明確，
    堪以認定，應予依法論科。
四、論罪科刑：
  ㈠按強盜罪所施用之強暴、脅迫手段，祇須足以壓抑被害人之
    抗拒，使其喪失意思自由為已足，縱令被害人實際無抗拒行
    為，仍於強盜罪之成立，不生影響（最高法院86年度臺上字
    第4503號、第6498號判決意旨參照）。被告2人就上開犯行
    ，以膠帶綑綁告訴人，並以徒手、鐵椅、抓癢鐵棒毆打告訴
    人，及以煙灰缸作勢攻擊並向告訴恫嚇「讓他死」等語，衡
    諸一般社會觀念，對人之生命、身體瞬間將造成極大之危害
    ，顯足以壓抑告訴人之意思決定及行動自由，而達不能抗拒
    之程度甚明。
  ㈡按刑法第321條第1項第3款之攜帶兇器竊盜罪，係以行為人攜
    帶兇器為其加重條件，此所謂兇器，其種類並無限制，凡客
    觀上足以對人之生命、身體、安全構成威脅，具有危險性之
    兇器為已足（最高法院79年度臺上字第5253號判決要旨參照
    ）；又按攜帶兇器竊盜、強盜罪，係以行為人攜帶兇器竊盜
    或強盜為其加重條件，僅於竊盜或強盜時攜帶兇器，即構成
    加重竊盜或加重強盜罪名，因立法所規範者為攜帶兇器竊盜
    或強盜即屬於加重條件，尚不以攜帶之初有持以行兇之意圖
    為限（最高法院94年度臺上字第1612號、第3149號判決要旨
    參照）。查被告2人所持之鐵椅、抓癢鐵棒，均屬金屬材質
    ，有該等物品之照片（見警卷第37頁）在卷可參，質地堅硬
    ，顯具攻擊性及破壞性，如以之攻擊人之身體，將對人之生
    命、身體、安全構成威脅，在客觀上顯然具有危險性，應屬
    兇器無訛。
  ㈢是核被告2人所為，均係犯刑法第328條第1項之強盜罪，而有
    同法第321條第1項第3款之加重情形，而犯刑法第330條第1
    項攜帶兇器強盜罪。原檢察官認被告2人前開所為止於未遂
    ，然而信用卡本身具有財產價值，雖價值低廉，仍屬財物無
    訛，是被告2人既已取得信用卡並置於自己實力支配之下，
    上開犯行應屬既遂，而此已經檢察官當庭更正為既遂（見本
    院卷㈠第125頁），又既遂犯與未遂犯，僅犯罪之結果有所不
    同，自毋庸變更起訴法條。另檢察官認被告2人前開所為，
    係犯強盜罪，尚有未洽，惟因二者之基本社會事實同一，而
    本院於審理中亦當庭告知被告2人此部分之法條，對被告之
    防禦權並無影響，爰依法變更起訴法條。又被告2人先前非
    法剝奪告訴人行動自由部分，應包括於強盜行為內，不另論
    以私行拘禁罪；另被告2人於強盜過程中，因上開強暴行為
    致告訴人受有傷害，然查無證據顯示被告2人係另行基於傷
    害之犯意所為，應認此乃被告2人施強暴之當然結果，亦不
    另論傷害罪，併予敘明。
  ㈣被告2人就前開犯行，互有犯意聯絡、行為分擔，皆為共同正
    犯。
  ㈤被告陳維清前因竊盜案件，經本院以108年度簡字第2239號判
    決處有期徒刑4月、3月，並定應執行有期徒刑5月確定，經
    入監服刑，甫於109年8月11日縮刑期滿執行完畢出監；被告
    邱汶柔前因施用毒品案件，經本院以108年度易字第1159號
    判決處有期徒刑4月確定，經入監服刑，甫於109年6月1日徒
    刑易科罰金執行完畢出監等情，已經被告2人於本院審理時
    供述明確（見本院卷㈡第66頁），並有其等之臺灣高等法院
    被告前案紀錄表在卷可參，其等受有期徒刑執行完畢，5年
    內故意再犯本件有期徒刑以上之罪，均為累犯，應分別依刑
    法第47條第1項規定，加重其刑；本院審酌被告2人前案經法
    院判決有罪確定，並於上開刑事案件執行完畢後，5年內再
    犯本案，足認其等刑罰反應力薄弱等一切情狀後，認本件被
    告2人依累犯加重最低法定本刑部分，應無過苛之處，依大
    法官會議釋字第775號解釋意旨裁量結果，認本件最低法定
    本刑仍需加重，附此敘明。
  ㈥爰審酌被告2人正值青壯，不思以正當手段獲取財物，而以上
    開方式強取被害人之財物，造成被害人所受身體上及精神上
    之折磨，所為實不足取，復參以被告2人於犯後否認犯行、
    迄今尚未賠償告訴人所受之損害之犯後態度，暨其等之智識
    程度、犯罪目的、手段、所造成之損害等一切情狀，分別量
    處如主文所示之刑，以資儆懲。
  ㈦被告2人所強盜之信用卡2張，業經尋獲發還予告訴人，爰依
    刑法第38條之1第5項之規定，不予宣告沒收。另被告2人持
    以攻擊告訴人之鐵椅、抓癢鐵棒，係告訴人所有，非屬被告
    2人所有，亦無從為沒收之宣告，附此敘明。
據上論斷，應依刑事訴訟法第299條第1項前段、第300條，判決
如主文。
本案經檢察官陳鼎文提起公訴，檢察官楊閔傑到庭執行職務。
中　　華　　民　　國　　111 　年　　11　　月　　1 　　日
                  刑事第四庭    審判長法官  余仕明
                                法      官  許家偉
                                法      官  林怡君  
以上正本證明與原本無異。
如不服本判決應於收受判決後20日內向本院提出上訴書狀，並應
敘述具體理由。其未敘述上訴理由者，應於上訴期間屆滿後20日
內向本院補提理由書(均須按他造當事人之人數附繕本)「切勿逕
送上級法院」。
告訴人或被害人如對本判決不服者，應具備理由請求檢察官上訴
，其上訴期間之計算係以檢察官收受判決正本之日期為準。
中　　華　　民　　國　　111 　年　　11　　月　　1 　　日
                                書  記  官  馬竹君
附錄本案論罪科刑法條：
中華民國刑法第328條
意圖為自己或第三人不法之所有，以強暴、脅迫、藥劑、催眠術
或他法，至使不能抗拒，而取他人之物或使其交付者，為強盜罪
，處5年以上有期徒刑。
以前項方法得財產上不法之利益或使第三人得之者，亦同。
犯強盜罪因而致人於死者，處死刑、無期徒刑或10年以上有期徒
刑；致重傷者，處無期徒刑或7年以上有期徒刑。
第1項及第2項之未遂犯罰之。
預備犯強盜罪者，處1年以下有期徒刑、拘役或9千元以下罰金。

中華民國刑法第330條
犯強盜罪而有第321條第1項各款情形之一者，處7年以上有期徒
刑。
前項之未遂犯罰之。